臺灣新竹地方法院刑事判決　　　　　　　99年度簡上字第56號
上　訴　人
即　被　告　萬德龍
上列上訴人即被告因家庭暴力防治法案件，不服本院新竹簡易庭
98年度審竹簡字第1044號中華民國99年1 月26日第一審簡易判決
（檢察官聲請簡易判決處刑案號：98年度偵字第5153、5696號）
提起上訴，經本院管轄之合議庭判決如下：
    主  文
上訴駁回。
    事  實
一、萬德龍與萬竹欽係兄弟關係，2 人間具有家庭暴力防治法第
    3條第4款所定之家庭成員關係。萬竹欽因屢遭萬德龍為身體
    及精神上之不法侵害，向本院聲請民事通常保護令，經本院
    於民國97年4 月30日核發97年度家護字第18號民事通常保護
    令裁定，令萬德龍不得對萬竹欽實施身體或精神上不法侵害
    之行為，且不得直接或間接對於萬竹欽為騷擾行為。本院於
    前開保護令屆期後，復於98年4 月30日以98年度家護聲字第
    3 號民事裁定延長上開保護令有效期間至98年12月28日，並
    送達於萬德龍，新竹市警察局第三分局中華派出所警員於98
    年5 月13日晚上10時向萬德龍宣讀上開保護令內容。詎萬德
    龍已知悉前開保護令之內容，仍基於違反上開保護令之犯意
    ，於上開通常保護令有效期間內之(一)98年7 月2 日晚上7 時
    55分許，見萬竹欽在新竹市○○路○ 段336 號住處門口洗鞋
    ，便走向萬竹欽以三字經辱罵之，且作勢欲毆打萬竹欽，以
    此方式對萬竹欽為騷擾行為，而違反法院所為民事通常保護
    令裁定之不得對萬竹欽為騷擾內容；(二)嗣於98年7 月23日晚
    上6 時08分許，在萬竹欽住處前以三字經辱罵萬竹欽，並以
    鐵條欲揮打萬竹欽、將鐵條丟擲入萬竹欽住家內，以此方式
    騷擾萬竹欽，而違反法院所為民事通常保護令裁定之不得對
    萬竹欽為騷擾之內容，萬竹欽因而畏懼不敢出門；(三)再於98
    年7 月23日晚上6 時40分許，萬德龍與萬竹欽至新竹市警察
    局第三分局中華派出所製作筆錄時，萬德龍又因聽聞萬竹欽
    對其指訴，憤而持手機朝萬竹欽丟擲，手機因而擊中萬竹欽
    之右肩（未成傷），以此方式對萬竹欽實施身體不法之侵害
    行為，而違反法院所為前述之民事通常保護令裁定不得萬德
    龍對萬竹欽實施身體上不法侵害之內容。嗣經萬竹欽報警處
    理，而查悉上情。
二、案經萬竹欽訴由新竹市警察局第三分局報告臺灣新竹地方法
    院檢察署檢察官偵查後聲請簡易判決處刑。
    理  由
壹、程序部分：
（一）按被告以外之人於審判外之言詞或書面陳述，除法律有規
      定者外，不得作為證據；又被告以外之人於審判外之陳述
      ，雖不符合同法第159 條之1 至第159 條之4 之規定，但
      經當事人於審判程序同意作為證據，法院審酌該言詞陳述
      或書面陳述作成時之情況，認為適當者，亦得為證據。當
      事人、代理人或辯護人於法院調查證據時，知有第159 條
      第1 項不得為證據之情形，而未於言詞辯論終結前聲明異
      議者，視為有前項之同意，刑事訴訟法第159 條第1 項及
      第159 條之5 分別定有明文。經查，本判決下列所引用之
      各該被告以外之人於審判外之陳述，屬傳聞證據部分，檢
      察官於本院準備程迄於言詞辯論終結前均表示沒有意見，
      被告於本院準備程迄於言詞辯論終結前則均亦未聲明異議
      ，僅就證明力有所爭執，本院審酌上開證據資料製作時之
      情況，尚無違法不當及證明力明顯過低之瑕疵，亦認為以
      之作為證據應屬適當，故揆諸前開規定，爰依刑事訴訟法
      第159 條之5 規定，認前揭證據資料均有證據能力。
（二）另卷附監視錄影光碟、照片，係使用科學儀器客觀紀錄物
      體現象，其性質非屬供述證據，且監視錄影光碟內容已據
      本院當庭勘驗，有勘驗筆錄在卷可憑，自無傳聞排除之問
      題，而有證據能力。
貳、實體部分：
一、訊據被告萬德龍固坦認：（一）伊與告訴人萬竹欽係兄弟，
    2 人間具有家庭暴力防治法第3 條第4 款所定之家庭成員關
    係；（二）告訴人於97年間向本院聲請民事通常保護令，經
    本院於97年4 月30日核發97年度家護字第18號民事通常保護
    令裁定，令被告不得對告訴人實施身體或精神上不法侵害之
    行為，且不得直接或間接對於告訴人為騷擾行為。本院於前
    開保護令屆期後，復於98年4 月30日以98年度家護聲字第3
    號民事裁定延長上開保護令有效期間至98年12月28日，新竹
    市警察局第三分局中華派出所警員於98年5 月13日晚上10時
    向被告宣讀上開保護令內容；（三）被告於98年7 月23日在
    新竹市警察局第三分局中華派出所製作筆錄時，又因聽聞萬
    竹欽對其指訴，憤而持手機朝萬竹欽丟擲之事實，惟否認有
    何違反家庭保護令罪。辯稱：伊都待在家中，都是告訴人找
    伊的麻煩，伊講伊的事情，告訴人講告訴人的事情，告訴人
    都拿保護令威脅伊。另告訴人水都不給伊用，並要伊搬走，
    但門牌號碼新竹市○○路○段334 、336 號建物坐落土地是
    伊分到的，告訴人不但不處理，伊一開口，告訴人就說伊威
    脅他，為何告訴人自己不搬走。另被告雖有朝告訴人丟擲手
    機，但其實並未丟中告訴人，告訴人所指稱之寶特瓶內裝之
    礦泉水，被告也已經喝完了等語。經查：
（一）被告萬德龍與告訴人萬竹欽係兄弟關係，2 人間具有家庭
      暴力防治法第3 條第4 款所定之家庭成員關係。告訴人因
      屢遭被告為身體及精神上之不法侵害，向本院聲請民事通
      常保護令，經本院於97年4 月30日核發97年度家護字第18
      號民事通常保護令裁定，令被告不得對告訴人實施身體或
      精神上不法侵害之行為，且不得直接或間接對於告訴人為
      騷擾行為。本院於前開保護令屆期後，復於98年4 月30日
      期間至98年12月28日，並送達於被告，新竹市警察局第三
      分局中華派出所警員於98年5 月13日晚上10時向被告宣讀
      上開保護令內容之事實，業據被告自承在卷（見98偵5153
      號偵查卷第27頁），並有本院97年度家護字第18號民事通
      常保護令、98年度98家護聲字第3 號民事裁定、新竹市警
      察局第三分局保護令執行紀錄表（98偵字第51 53 號第18
      至21頁、98偵5696號偵查卷第21頁）在卷可稽。
（二）告訴人萬竹欽於警詢、偵查、本院指訴、證述：伊於98年
      7 月2 日晚上7 時55分許在其位於新竹市○○路○ 段336
      號住處門前洗鞋，被告看見伊在家，被告即自家中走出來
      用三字經「幹你娘」罵伊很多聲騷擾伊，伊不理他，被告
      又繼續對伊叫罵，有要打伊；又於98年7 月23日晚上，被
      告要拿與鐵門相接鐵條打他，故意找碴罵他，後來到派出
      所在製作筆錄時，當時被告的手雖被手銬銬在鐵杆，被告
      仍將所持用手機丟過來，丟中伊右邊的肩膀，手機就落在
      地上，警察把手機檢起來有問手機是誰的，被告說是他的
      等語（見98偵5153偵查卷第13至14頁、第34頁、98年度偵
      字第5696號偵查卷第18頁，本院99簡上56號卷第84至85頁
      ）。
（三）證人即處理員警張文喜於本院審理時證述：98年7 月23日
      所，在製作告訴人的筆錄時，有看到手機從被告手中拋出
      來，就聽見手機掉在地上的聲音，當場告訴人有向伊反應
      他有被擊中右肩等語（見本院99簡上56號卷第79至81頁、
      第88頁）。
（四）核與證人張文喜於98年7 月23日所製作之偵查報告、本院
      當庭勘驗98年7 月23日晚上6 時08分所錄製之監視錄影畫
      面相符，有偵查報告、本院勘驗筆錄（見98偵5696號偵查
      卷第20 頁 ，本院99簡上56號卷第41至42頁、第51至56頁
      ）在卷可憑，並有監視器錄影畫面翻拍照片1 張、手機照
      片1 張（見98偵字第5696號偵查卷第30頁、第31頁）在卷
      可佐，參以被告對於98年7 月23日在新竹市警察局第三分
      局中華派出所製作筆錄時，因聽聞告訴人對其指訴，憤而
      持手機朝告訴人丟擲之事實，為其所自承，然告訴人雖證
      述被告以手機擊中其右肩，其右肩有一紅點，惟並無診斷
      證明書可證，而證人張文喜亦於本院證述：當時並未查看
      告訴人傷勢等語，足見被告於98年7 月23日晚上6 時08分
      許，在告訴人住處前以三字經辱罵告訴人，並以鐵條欲揮
      打告訴人、將鐵條丟擲入告訴人住家內，以此方式騷擾告
      訴人，而違反法院所為民事通常保護令裁定之不得對告訴
      人為騷擾之內容。俟於98年7 月23日晚上6 時40分許，被
      告與告訴人至新竹市警察局第三分局中華派出所製作筆錄
      時，被告又因聽聞告訴人對其指訴，憤而持手機朝告訴人
      丟擲，手機因而擊中告訴人之右肩然未成傷，以此方式對
      告訴人實施身體不法之侵害行為，而違反法院所為前述之
      民事通常保護令裁定之不得對告訴人實施身體上不法侵害
      之內容，亦足認定。
（五）至告訴人於警詢中指訴：伊於98年7 月23日在警局製作筆
      錄時，被告拿水瓶丟伊，水潑到伊身上等語，於本院審理
      時證述：伊於98年7 月23日在警局製作筆錄時，被告拿寶
      特瓶丟伊，有打到伊的頭，水灑在伊身上等語。然證人張
      文喜於本院審理時證述：伊並未親眼目睹被告是否有將寶
      特丟到告訴人，也沒有注意到告訴人身上衣物有無濕掉，
      只有注意到寶特瓶有掉在告訴人附近地上等語（見本院99
      簡上56號卷第79至80頁、第82頁），則被告於98年7 月23
      日告訴人在派出所製作筆錄時，是否有朝告訴人丟擲寶特
      瓶丟中告訴人及潑施告訴人身體，即有疑義。此部分卷內
      復無其他相關事證可資為補強佐證，應認告訴人此部分指
      訴，尚無可採。
（六）從而，本案事證已臻明確，被告違反保護令罪犯行堪予認
      定，自應依法予以論罪科刑。
二、論罪科刑部分：
（一）按家庭暴力防治法所稱「家庭暴力」，係指家庭成員間實
      施身體或精神上不法侵害之行為，又所謂「騷擾」，係指
      「任何打擾、警告、嘲弄或辱罵他人之言語、動作或製造
      使人心生畏怖情境之行為」，家庭暴力防治法第2 條第1
      款、第3款 分別定有明文，是核被告萬德龍分別於98年7
      月2 日晚上7 時55分許、98年7 月23日晚上6 時08分許，
      對告訴人萬竹欽以言語及警告之動作為騷擾之行為，所為
      均係違反本院家事法庭依家庭暴力防治法第14條第1 項所
      為之裁定，而犯家庭暴力防治法第61條第2 款之禁止騷擾
      行為之違反保護令罪；另被告萬德龍於98年7 月23日下午
      6 時20分許，員警到場處理上述家庭暴力事件後，竟於同
      日晚上6 時40分許在新竹市警察局第三分局中華派出所內
      ，持手機朝告訴人萬竹欽丟擲，顯係於騷擾事件發生經員
      警到場處理平息後，另起違反法院所為禁止實施家庭暴力
      行為之民事通常保護令之意思而為之，就此被告所為，係
      違反本院家事法庭依家庭暴力防治法第14條第1 項所為之
      裁定，而犯家庭暴力防治法第61條第1 款之禁止實施家庭
      暴力行為之違反保護命罪行為之違反保護令罪。。
（二）又被告萬德龍所犯3 次違反保護令罪之犯行，其犯意各別
      ，應分論併罰。
（三）原審適用家庭暴力防治法第61條第1 款、第2 款，刑法第
      11條前段、第51條第6 款、第41條第1 項前段規定，並審
      酌被告前有違反家庭暴力防治案件等前科紀錄（尚未構成
      累犯），有臺灣高等法院被告前案紀錄表1 份在卷可按附
      卷可稽，足徵其素行非佳，且被告於接獲本院核發之民事
      通常保護保護令後，猶不知深切警惕，竟漠視保護令內容
      ，仍違反禁止對告訴人實施騷擾行為及違反禁止對告訴人
      實施身體不法侵害行為之規定，對於法律禁令視若無睹，
      犯後態度，考量其實施上開違反民事通常保護令行為之犯
      罪動機、目的、手段、所生危害等一切情狀，各量處拘役
      40日、40日、50日，定應執行拘役100 日及諭知如易科罰
      金以新臺幣1 仟元折算1 日之折算標準，經核原判決認事
      用法並無不合，量刑亦屬適當。被告仍執前詞置辯，並提
      起上訴，惟無理由，應予駁回。
據上論斷，應依刑事訴訟法第455 條之1 第1 、3 項、第368 條
，判決如主文。
本案經檢察官劉得為到庭執行職務。
中    華    民    國  100     年    8     月     3    日
                  刑事第四庭    審判長法  官   黃美文
                                      法  官   張詠晶
                                      法  官   邱玉汝
以上正本證明與原本無異。
不得上訴。
中    華    民    國   100    年    8     月    3     日
                                      書記官   田宜芳
附錄論罪科刑法條：
家庭暴力防治法第61條
違反法院依第14條第1項、第16條第3項所為之下列裁定者，為本
法所稱違反保護令罪，處3 年以下有期徒刑、拘役或科或併科新
臺幣10萬元以下罰金：
一、禁止實施家庭暴力。
二、禁止騷擾、接觸、跟蹤、通話、通信或其他非必要之聯絡行
    為。
三、遷出住居所。
四、遠離住居所、工作場所、學校或其他特定場所。
五、完成加害人處遇計畫。